【裁判字號】    99,抗,643
【裁判日期】    990604
【裁判案由】    聲請具保停止羈押
【裁判全文】
臺灣高等法院刑事裁定                   99年度抗字第643號
抗  告  人
即  被  告  甲○○
選任辯護人  湯明亮律師
上列抗告人因違反槍砲彈藥刀械管制條例案件，不服臺灣板橋地
方法院中華民國99年4 月30日駁回聲請具保停止羈押之裁定（99
年度聲字第1825號），提起抗告，本院裁定如下：
    主  文
抗告駁回。
    理  由
一、原裁定意旨略以：被告因違反槍砲彈藥刀械管制條例案件，
    經原法院訊問後，被告坦承犯行，並有起訴書證據清單所列
    各項事證為證，而原法院就檢察官所提出之證據形式審查結
    果，認具有表面可信性，且與被告之自白相符，足認被告犯
    罪嫌疑重大；又所犯槍砲彈藥刀械管制條例第7條第4項之罪
    ，係最輕本刑5 年以上有期徒刑之罪；且被告本案為警當場
    查獲而逮捕前，已因殺人未遂案件，經臺灣板橋地方法院檢
    察署於98年8月31 日發佈而仍在通緝中，此有查捕逃犯作業
    查詢報表1 紙在卷可憑，足認有相當理由可信被告有逃亡之
    虞，並有羈押必要，而經原法院於99年3 月29日，依刑事訴
    訟法第101條第1項第3款予以羈押在案。本案雖業於99年4月
    7 日辯論終結，然原法院審酌全案情節後，認原羈押之原因
    依然存在，且被告於他案（殺人未遂案件，現仍在審理中）
    有拒不到案而遭通緝之情事，參以本案係判處5年2月之重刑
    ，有相當理由可預期被告有規避刑罰執行而逃亡不到案之可
    能，且此尚不能因具保而消滅，即非予羈押無法進行後續之
    審判、執行；又被告所辯：家中生計困難，需扶養父親兒女
    等情，核與刑事訴訟法第114 條所定之事由不符，聲請人以
    此為由聲請停止羈押，自難准許。是被告聲請具保停止羈押
    ，為無理由，應予駁回等語。
二、抗告意旨略以：檢察官以被告違反槍砲彈藥刀械管制條例案
    件移送原裁定法院時，檢察官以被告因案通緝遭查獲而有逃
    亡之虞，聲請原裁定法院繼續羈押被告，然被告與妻程佳萍
    及女兒黃巧萱係是居住在臺北縣板橋市○○路○段29巷131弄
    31之2 號，而非居住在戶籍地，因此，被告對於另一殺人未
    遂案件之開庭傳票才未能收受，而延誤開庭，致遭通緝，被
    告並不知遭受通緝，且被告並無拒絕開庭，逃亡之意思，被
    告及原審辯護人已向原裁定法院說明，原裁定法院亦認被告
    並無逃亡之虞，惟認被告係犯5 年以上之罪，如不予羈押，
    顯難進行審判，而予裁定羈押，而原裁定法院既已審理終結
    ，宣判本案，羈押之原因業已消滅，原裁定法院自應准許被
    告具保停止羈押，原裁定法院認原羈押之原因依然存在，顯
    有違誤，又原裁定法院認「……且被告於他案（殺人未遂案
    件，現仍在審理中）有拒不到案而遭通緝之情事，參以本案
    係判處5年2月之重刑，有相當理由可預期被告有規避刑罰執
    行而逃亡不到案之可能，且此尚不能因具保而消滅，即非予
    羈押無法進行後續之審判、執行」一節，惟原裁定法院上開
    認定，應有事實為其依據，而所謂「有事實」，當以具體客
    觀之事證證明之，如毫無事實，自不容以推定之方式，遽為
    認定，且羈押對被告人身所為之拘禁、自由之剝奪，侵擾甚
    為重大，因此，於非有保護國家及社會利益之必要時，斷不
    可輕易為之，原裁定法院並未具體說明有何積極證據足以認
    定被告有拒不到案及規避刑罰執行而逃亡不到案之可能，亦
    未就羈押之必要性，以被告人身自由之私益與國家刑事司法
    灌之有效行使、社會秩序及公共利益予以權衡是否合乎比例
    原利加以審酌說明，因此，原裁定法院之裁定，顯有可議。
    為此依法提起抗告，請撤銷原裁定，准予具保停止羈押云云
    。
三、經查：按羈押之目的在於確保刑事偵查、審判程序之完成，
    及刑事執行之保全，或預防反覆實施特定犯罪。羈押之被告
    除有刑事訴訟法第114 條各款所列情形之一，經具保聲請停
    止羈押，不得駁回外，其他犯罪經羈押之被告應否許可停止
    羈押，事實審法院本有斟酌訴訟進行程度及其他情事自由裁
    量之權（最高法院46年度台抗字第6 號判例意旨、99年度台
    抗字第96號、第120 號判決意旨參照）。本件抗告人所犯槍
    砲彈藥刀械管制條例第7條第4項之寄藏具殺傷力槍枝罪，為
    最輕本刑5 年以上有期徒刑之重罪，並經原法院判處有期徒
    刑5年2月，併科罰金新臺幣5 萬元，罰金如易服勞役，以新
    臺幣1000元折算1 日，顯見其犯罪嫌疑重大。衡諸抗告人已
    受重刑之諭知，其畏罪逃亡規避刑罰執行之可能性甚高，參
    以其無視於政府嚴格管制槍彈之政策，竟任意寄藏本案槍枝
    及子彈，所為對社會治安具有重大之潛在危險性，難認以命
    具保、責付或限制住居等侵害較小之手段，足以確保審判或
    執行程序之順利進行，復查無刑事訴訟法第114 條各款所列
    情形，故仍有相當理由認其有逃亡之虞，而有繼續羈押之必
    要，原裁定駁回抗告人具保停止羈押之聲請，於法尚無不合
    。抗告意旨仍執陳詞，就屬原法院適法認事職權之行使，徒
    憑己見，任意指摘，為無理由，應予駁回。
據上論結，應依刑事訴訟法第412條，裁定如主文。
中    華    民    國    99    年    6     月    4     日
                  刑事第三庭  審判長法  官  陳博志
                                    法  官  劉興浪
                                    法  官  許文章
以上正本證明與原本無異。
不得再抗告。
                                    書記官  蔡慧娟
中    華    民    國    99    年    6     月    4     日

司法院資訊處製作；財團法人民間司法改革基金會備份。
